【裁判字號】    94,簡上,437
【裁判日期】    950316
【裁判案由】    違反著作權法
【裁判全文】
臺灣桃園地方法院刑事判決             94年度簡上字第437號
上  訴  人
即  被  告  甲○○
選任辯護人  許博森律師
            陳適庸律師
上列上訴人因違反著作權法案件，不服本院刑事庭民國九十四年
九月十日九十四年度桃簡字第一九四一號第一審刑事簡易判決（
聲請簡易判決處刑案號：九十四年度偵字第一０二七三號），提
起上訴，本院管轄之第二審合議庭判決如下：
    主  文
上訴駁回。
    事  實
一、本案經本院管轄第二審之合議庭審理結果，認原審以上訴人
    即被告（下稱上訴人）甲○○犯著作權法第九十一條第一項
    擅自以重製之方法侵害他人著作財產權罪，判處有期徒刑六
    月，如易科罰金，以三百元折算一日，經核並無不當，應予
    維持。除於事實部分更正：甲○○係於民國九十二年八月二
    十七日，向臺北縣林口鄉○○○路○段一０七號旺旺電子專
    賣店購入本件伴唱機主機，嗣於九十四年四月中旬某日，雖
    明知「入來阮夢中」、「越頭看情路」、「辛酸過一暗」、
    「放阮一個人」、「聰明人糊塗心」、「世事多變」等音樂
    著作（下稱本件六首音樂著作）有未經著作權人合法授權重
    製之可能，仍基於非法重製之不確定故意，容任知情之年籍
    、姓名不詳之成年男子，在其所經營之「藏瓏坊」店內，將
    此等音樂著作擅自灌錄重製於前開伴唱機主機內，而共同侵
    害金通國際有限公司（下稱金通公司）所享有之著作財產權
    ，其餘均引用原審判決書記載之事實、證據及理由。
二、上訴人上訴意旨略以：告訴人金通公司是否業經著作權人丙
    ○○專屬授權而具有本件合法告訴權尚有疑問，且本件六首
    音樂著作係上訴人向旺旺電子專賣店合法購得本件伴唱機主
    機後，由該專賣店人員前往上訴人店內提供灌錄服務，上訴
    人信任此部分歌曲之灌錄為合法，未再逐一查證是否業經授
    權，此與一般事理無違，不能認定上訴人有非法重製之故意
    云云。經查：(一)本件六首音樂著作業經其著作權人丙○○自
    九十一年三月起專屬授權予本件告訴人金通公司一節，有丙
    ○○出具之證明書及丙○○與金通公司簽訂之合約書各一件
    附於本院卷可稽，告訴人提出本件告訴自屬合法。(二)訊據證
    人即旺旺電子專賣店負責人乙○○於本院審理時證稱：旺旺
    電子專賣店於出售伴唱機主機後，僅協助客戶聯絡製造廠商
    將主機送回廠內灌錄歌曲，伊未曾自行幫客戶灌錄歌曲等語
    明確（見本院九十五年三月二日審判筆錄），上訴人又未舉
    證證明為其灌錄本件六首音樂著作之成年男子與證人乙○○
    或旺旺電子專賣店有何相關，上訴人辯稱其信任旺旺電子專
    賣店人員新灌錄歌曲之服務為合法云云，即難認有據，況證
    人乙○○另證稱：客戶購買營業用主機時，伊會跟客戶說要
    申請公播證，並提供申請單讓客戶填寫後，代為送件申請，
    但期限一年到期後，須由客戶自行申請延長等語（見本院上
    開審判筆錄），上訴人既坦承係向證人購買營業用伴唱機主
    機，又確有申請授權公開演出證書之事實（授權期間自九十
    二年十月二十九日起至九十三年十月二十八日止），有該證
    書附於偵查卷第二十頁可查，足見上訴人於購入本件伴唱機
    主機時，對於其中灌錄之歌曲須得相關著作權人授權一節，
    已經知之甚詳，上訴人復自承上開年籍、姓名不詳成年男子
    前往其店內灌錄本件六首音樂著作時，並未提出相關著作權
    證明等情不諱，上訴人本身亦未取得合法授權，上訴人就灌
    錄此部分音樂著作具有侵害他人著作財產權之可能，自不能
    諉為不知，綜上各情，上訴人既明知灌錄此部分音樂著作，
    恐有侵害他人著作財產權之虞，仍容任該男子將本件六首音
    樂著作灌錄於其營業用伴唱機主機內，其具有以擅自重製之
    方法侵害他人著作財產權之不確定故意情極明灼。原審認事
    用法並無不當，上訴人猶執陳詞提起上訴，為無理由，應予
    駁回。
據上論斷，應依刑事訴訟法第四百五十五條之一第一項、第三項
、第三百六十八條、第三百七十三條，判決如主文。
本案經檢察官徐則賢到庭執行職務。
中    華    民    國    95    年    3     月    16    日
                  刑事第八庭  審判長法  官  曾家貽
                                    法  官  吳為平
                                    法  官  袁雪華
上正本證明與原本無異。
本件不得上訴。
                                    書記官  邱仲騏
中    華    民    國    95    年    3     月    16    日


司法院資訊處製作；財團法人民間司法改革基金會備份。
